臺灣高雄地方法院刑事判決　　　　　　 94年度簡上字第466號
上　訴　人　臺灣高雄地方法院檢察署檢察官
上　訴　人　甲○○
即　被　告
上列上訴人因被告竊盜案件，不服本院高雄簡易庭中華民國94年
 5月26日94年度簡字第2888號第一審簡易判決（聲請簡易判決處
刑案號：94年度速偵字第913）， 提起上訴及移送併辦（94年度
偵字第12997 、12366 、13039 、14227 、6244號），本院管轄
之第二審合議庭判決如下：
    主  文
原判決撤銷。
甲○○連續竊盜，累犯，處有期徒刑肆月，如易科罰金，以參佰
元折算壹日。
    事  實
一、甲○○前因肅清煙毒條例案件，經臺灣高等法院高雄分院以
    86年度上訴字第1827號判決，判處有期徒刑3 年6 月確定，
    復因重利案件，經臺灣屏東地方法院以88年度訴字第7 號判
    決，判處有期徒刑2 年2 月確定，2 罪接續執行，於民國89
    年5 月16日假釋出監，嗣遭撤銷假釋，入監執行殘刑，於93
    年11月16日執行完畢
二、詎甲○○仍不知悔改，竟基於意圖為自己不法所有之概括犯
    意，於：
（一）、94年4 月27日15時許，騎乘腳踏車在高雄市○鎮區○○
        街「興東市場」內閒逛，見其內攤販乙○○○將其湯鍋
        2 只置於其攤位桌上，徒手將之竊取。待其既遂並騎乘
        腳踏車離去後，旋為警循線在粵江街1 號前逮獲。
（二）、94年年5 月初某日，在高雄市前鎮區○○○路167 巷2
        弄9 號前，徒手竊取葉德雄所有之白鐵製金爐1 個；復
        於同月21日中午12時許，在高雄市苓雅區○○○街55巷
        33號，徒手竊取己○○所有之不鏽鋼門1 扇。
（三）、94年5 月27日下午1 時許，在高雄市苓雅區○○○街
        275 巷26號前，徒手竊取庚○○所有之畫眉鳥1 隻及鳥
        籠1 個；復於同日下午6 、7 時許，在上開同一地點，
        徒手竊取庚○○所有之畫眉鳥3 隻及鳥籠1 個；又於同
        月28日中午12時許，在高雄市苓雅區○○○街43號前，
        徒手竊取戊○○所有之畫眉鳥1 隻及鳥籠1 個。
（四）、94年6 月4 日下午3 時許，在高雄市前鎮區鎮北二巷5
        號，趁屋主丙○○不注意之際，徒手竊取丙○○所有之
        鑰匙1 串 (共有大門及屋內各房門之鑰匙6 枝)； 又於
        同日下午9 時45分許，攜帶上開竊得鑰匙1 串，至上開
        地點，見窗門未關，即將手伸入欲竊取屋內丙○○所有
        之神像1 尊 (其上掛有金牌)， 未得手就為丙○○發現
        而報警查獲。
三、案經高雄縣政府警察局報請臺灣高雄地方法院檢察署檢察官
    偵查聲請以簡易判決處刑及移送併辦。
    理    由
一、上揭犯罪事實業據被告於警詢、偵查、本院審理時坦承不諱
    。犯罪事實（一）、並據證人被害人乙○○○之指訴及贓物
    認領保管單及照片附卷可證。（二）、有告訴人葉德雄、己○○於警訊時之指訴及贓物認領保管單及照片在卷足憑。（
    三）、有告訴人庚○○及被害人戊○○於警訊時之指訴，以
    及贓物認領保管單及照片可證。（四）、被害人丙○○於警
    訊時之指訴及贓物認領保管單及照片可證。被告對於渠等之
    警詢筆錄證據能力亦不爭執，本院自得採取證據。被告之自
    白與事實相符，洵堪採為論罪科刑之依據，本件事證明確，
    被告犯行堪可認定，應依法論科。
二、核被告所為，係犯刑法第三百二十條第一項之普通竊盜罪。
    被告先後多次竊盜犯行，時間緊接，手法相似，觸犯構成要
    件相同之罪名，顯係基於概括犯意反覆為之，應依連續犯之
    規定，論以一罪，並加重其刑。又被告前因肅清煙毒條例案
    件，經臺灣高等法院高雄分院以86年度上訴字第1827號判決
    ，判處有期徒刑3 年6 月確定，復因重利案件，經臺灣屏東
    地方法院以88年度訴字第7 號判決，判處有期徒刑2 年2 月
    確定，2 罪接續執行，於民國89 年5月16日假釋出監，嗣遭
    撤銷假釋，入監執行殘刑，於93年11月16日執行完畢之事實
    ，此有臺灣高等法院被告全國前案紀錄表一份可按，其於有
    期徒刑執行完畢後，五年內再犯本件有期徒刑以上之罪，為
    累犯，應依法遞予加重其刑。移送併案審理部分雖未經起訴
    ，惟此部分犯行既與前開論罪部分有連續犯之裁判上一罪關
    係，依審判不可分原則，本院自應併予審究，附此敘明。
三、原審以被告罪證明確，因予論罪科刑，固非無見；惟查原審
    未及就被告犯罪事實欄之（二）、（三）、（四）竊盜之行
    為併予審酌，尚有未洽。檢察官執此以為上訴意旨，指摘原
    判決不當，為有理由，自應由本院撤銷改判。爰審酌被告正
    值壯年，不思以己力獲取所需，卻一再任意竊取他人財物，
    本不宜從輕量刑，惟念其犯後坦承犯行，態度尚可，又所竊
    取之物已分別返還被害人，有贓物認領保管單可稽，可見所
    生損害已有減輕，且所竊得之物價值非鉅等一切情狀，量處
    如主文第二項所示之刑，並諭知易科罰金之折算標準，以資
    懲儆。
四、據上論斷，應依刑事訴訟法第455 條之1 第1 項、第3 項、
    第369 條第1 項前段、第364 條、第299 條第1 項前段，刑
    法第56條、第320 條第1 項、第47條、第41條第1 項前段，
    罰金罰鍰提高標準條例第一條前段、第二條，判決如主文。
本案經檢察官丁○○到庭執行職務。
中　　華　　民　　國　　94　　年　　7 　　月　　29　　日
                  刑事第五庭    審判長法　官  陳樹村
                                      法  官  吳俊龍
                                      法  官  林意芳
以上正本證明與原本無異。
如不服本判決，應於判決送達後10日內，向本院提出上訴狀。
中　　華　　民　　國　　94　　年　　7　　月　　29 　　日
                                      書記官  周祺雯
